【裁判字號】    95,簡上,151
【裁判日期】    951222
【裁判案由】    公然侮辱
【裁判全文】
臺灣士林地方法院刑事判決             95年度簡上字第151號
上  訴  人
即  被  告  乙○○
上列上訴人因公然侮辱案件，不服本院士林簡易庭95年度士簡字
第985 號中華民國95年8 月17日第一審刑事簡易判決（聲請簡易
判決處刑案號：台灣士林地方法院檢察署95年度偵字第5530號）
，提起上訴，本院管轄之第二審合議庭判決如下：
    主  文
上訴駁回。
乙○○緩刑貳年。
    事實及理由
一、本案經本院審理結果，認第一審判決以上訴人即被告乙○○
    犯刑法第309 條第1 項之公然侮辱罪，判處拘役拾伍日，如
    易科罰金，以佰元折算壹日，其認事用法及量刑均無不當
    ，應予維持，並引用第一審刑事簡易判決書記載之事實、證
    據、理由（詳如附件）。
二、上訴人上訴意旨略稱：當天與告訴人甲○○口角過程中並未
    對告訴人臉部及身體吐口水，告訴人長褲右膝蓋上雖遺留有
    被告之口水，但不能證明是被告故意吐的，有可能是被告大
    聲講話時口水噴濺所致，本案並無任何證據證明被告犯罪，
    請為無罪之判決；又事後被告已與告訴人和解，告訴人已撤
    回本件告訴，如認被告有罪，希望可以為緩刑宣告云云。
三、經查，上揭犯罪事實，業據證人即告訴人甲○○於警詢、檢
    察官偵查中指訴明確（見偵查卷第4 、5 頁、第18、19頁）
    ，復有現場圖1 份、現場照片2 張、告訴人西裝長褲上殘留
    有唾液之照片5 張附卷可參（見偵查卷第25頁、第32頁至第
    35頁），且經警分別採集告訴人長褲右膝蓋上之唾液、告訴
    人甲○○之唾液、被告之唾液等檢體送內政部警政署刑事警
    察局為DNA 型別鑑定結果，採自告訴人甲○○所穿長褲上右
    膝蓋處編號1 唾液棉棒DNA 與被告DNA-STR 型別相同，該型
    別在臺灣地區中國人分布機率預估為2.11×10負20次方，有
    該局95年4 月27日刑醫字第0950046499號鑑驗書乙紙在卷可
    資佐證（見偵查卷第30頁），堪信告訴人甲○○之上開指訴
    確為真實。綜上所述，被告在不特定多數人得共聞共見之場
    合，朝告訴人吐口水，依社會通念，上開舉動足以貶損他人
    之社會評價及尊嚴，屬輕蔑他人、使人難堪之舉動至為灼然
    ，本件事證已明，被告犯行可堪認定，其猶執前詞，提起本
    件上訴，上訴顯無理由，應予駁回。
四、末按被告行為後，刑法第74條關於緩刑之規定雖經修正，惟
    我國緩刑係採刑之執行暫緩制（而非刑之宣告暫緩制），故
    緩刑規定，性質上應屬刑之執行事項的規範，並非行為可罰
    性之規範，無刑法第2 條第1 項之適用餘地，應逕適用裁判
    時之法律即可（最高法院95年第8 次刑事庭會議決議同此結
    論），此部分並無新舊法比較適用之問題。查被告前未曾因
    故意犯罪受有期徒刑以上刑之宣告，有臺灣高等法院被告前
    案紀錄表可稽，其僅因停車糾紛，一時短於思慮，偶罹刑典
    ，雖否認犯行，惟於本院審理期間已與告訴人甲○○當庭和
    解，告訴人並表示不再追究，請給被告自新機會，有本院95
    年11月7 日準備程序筆錄、刑事撤回告訴狀各1 份存卷可查
    ，足認被告經此刑之宣告後，應知警惕而無再犯之虞，本院
    因認以暫不執行其刑為當，爰依裁判時法即修正後刑法第74
    條第1 項第1 款規定，併予宣告緩刑2 年，以勵自新。
據上論斷，依刑事訴訟法第455 條之1 第1 項、第3 項、第368
條，第373條，刑法第74條第1 項第1 款，判決如主文。
本案經檢察官吳維雅到庭執行職務。
中    華    民    國    95    年    12    月    22    日
                  刑事第五庭審判長法  官  周政達
                                  法  官  周群翔
                                  法  官  汪梅芬
以上正本證明與原本無異。
不得上訴。
                                  書記官  張成龍
中    華    民    國    95    年    12    月    22    日


司法院資訊處製作；財團法人民間司法改革基金會備份。
